【裁判字號】    99,簡上,61
【裁判日期】    991110
【裁判案由】    過失傷害
【裁判全文】
臺灣雲林地方法院刑事判決              99年度簡上字第61號
上  訴  人
即  被  告  丙○
輔  佐  人  乙○○
上列上訴人因過失傷害案件，不服本院虎尾簡易庭中華民國99年
7 月29日99年度虎簡字第149 號刑事簡易判決（檢察官聲請簡易
判決處刑案號：99年度偵字第607 號），提起上訴，本院第二審
合議庭判決如下：
    主  文
上訴駁回。
丙○緩刑貳年。
    事實及理由
一、犯罪事實：
    丙○明知其在雲林縣褒忠鄉中民村1 鄰大17之1 號住處所
    豢養之狗隻具危險性，若未加以適當之管束，則該狗可能咬
    傷他人，竟疏於注意管束該狗之狗鍊已經鬆脫，果於98年8
    月9 日13時30分許，甲○○徒步行經丙○上開住處前，該狗
    乃掙脫已鬆脫之狗鍊奔向甲○○，對甲○○大力撕咬，致甲
    ○○受有右手食指及中指撕裂傷併肌腱及神經斷裂、右側上
    臂及前臂撕裂傷、左側前臂撕裂傷併部分肌肉斷裂等動物咬
    傷之傷害。
二、認定犯罪事實之理由及證據：
    上揭犯罪事實，業據被告丙○坦承不諱，核與告訴人甲○○
    指訴之情節相符，並有中國醫藥大學附設醫院診斷證明書、
    現場圖各1 份及現場照片3 張在卷可稽，是本件事證明確，
    被告上揭犯行堪以認定，應依法論科。
三、按動物保護法第7 條規定：「飼主應防止其所飼養動物無故
    侵害他人之生命、身體、自由或財產。」被告丙○明知其所
    飼養之狗隻具危險性，本應妥為照管，避免動物一時失控傷
    及他人，再衡諸當時情狀，被告並無不能注意之情事，告訴
    人僅單純路過事發現場，對於狗隻會突然對其撲咬一事，並
    無過失可言。是以，被告並無不能注意之情事，且因其疏於
    看管之過失，以致其飼養之該狗衝向告訴人甲○○致其成傷
    ，因果關係甚為明確，故核被告所為，係犯刑法第284 條第
    1 項前段之過失傷害罪。
四、原審審酌被告疏於注意看管所飼養之動物，過失致使告訴人
    受有如聲請簡易判決處刑書所載之傷害，與其犯後態度等一
    切情狀，量處如主文所示之刑，並諭知易科罰金之折算標準
    如原審判決之主文，本院認其認事用法及量刑均無不合，尚
    無違誤。被告上訴主張雖略以：(一)、其飼養之狗平常溫馴，
    無咬人之紀錄，且被告當日有以鐵鍊將狗拴住，已盡狗主防
    護狗傷人之義務，是該狗意外掙脫鐵鍊才會咬傷告訴人，被
    告於此並無過失；(二)、雙方未能和解，係告訴人要求之賠償
    金過高之故，非被告無意和解，故請求法院協助雙方和解事
    宜；(三)、原審量刑過重等情，而請求改判無罪或較輕之刑云
    云。惟查被告依動物保護法第7 條之規定，對其所飼之狗隻
    ，本應妥為照管，避免動物一時失控傷及他人，再衡諸當時
    情狀，被告對其鐵鍊能否安全拴住該狗，並無不能注意之情
    事，自有過失，而賠償金是否過高，本無一定之標準，被告
    以告訴人要求之賠償金過高，作為不能達成和解或賠償告訴
    人之理由，亦不能成立，另原審已說明其量刑考量之依據，
    所量之刑度，亦稱妥適，並無被告所謂之量刑過重之情形，
    故被告以上開上訴理由請求撤銷原判決，改判無罪或較輕之
    刑，均無理由，應予駁回。
五、查被告前未曾因故意犯罪受有期徒刑以上刑之宣告（被告雖
    曾受有期徒刑之宣告，惟併宣告緩刑3 年，其緩刑期滿未經
    撤銷，其刑之宣告已失其效力，故符合未曾因故意犯罪受有
    期徒刑以上刑之宣告之要件），此有臺灣高等法院被告前案
    紀錄表附卷可憑，且雙方經本院移送調解後，已調解成立，
    由被告當場給付告訴人現金新臺幣80000 元，而達成和解，
    此有本院調解筆錄1 份附卷可查，故被告因一時過失致罹刑
    典，經此偵、審程序之教訓，當知所警惕，信無再犯之虞，
    本院以其所宣告之刑以暫不執行為適當，爰併予宣告緩刑2
    年，以啟自新。
六、適用之法條：
    刑事訴訟法第455 條之1 第3 項、第368 條，刑法第74條第
    1 項第1 款。
本案經檢察官江柏青到庭執行職務。
中    華    民    國    99    年    11    月    10    日
                  刑事第五庭  審判長法  官  吳基華
                                    法  官  段奇琬
                                    法  官  張文俊
以上正本證明與原本無異。
本件不得上訴。
                                    書記官  金雅芳
中    華    民    國    99    年    11    月    10    日
附錄本案論罪科刑法條全文：
中華民國刑法第284條
（過失傷害罪）
因過失傷害人者，處6 月以下有期徒刑、拘役或5 百元以下罰金
，致重傷者，處1 年以下有期徒刑、拘役或5 百元以下罰金。
從事業務之人，因業務上之過失傷害人者，處1 年以下有期徒刑
、拘役或1 千元以下罰金，致重傷者，處3 年以下有期徒刑、拘
役或2 千元以下罰金。

司法院資訊處製作；財團法人民間司法改革基金會備份。
